臺灣彰化地方法院交通事件裁定　　　 100年度交聲字第1165號
移送機關即
原處分機關　交通部公路總局臺中區監理所彰化監理站
異　議　人
即受處分人　鄭金峰
上列異議人因違反道路交通管理處罰條例案件，對於交通部公部
總局臺中區監理所彰化監理站如附表所示之處分（彰監四字第裁
第64-I00000000號、第00-00000000號），聲明異議，本院裁定
如下：
    主  文
異議均駁回。
    理  由
一、原處分意旨略以：異議人即受處分人（下稱異議人）駕駛車
    牌號碼7H-3586號自小客車（下稱系爭車輛），於如附表「
    違規時間」、「違規地點」欄所示之時、地，有「舉發違規
    事實」欄所載之違規行為，因認異議人違反「舉發違反法條
    」欄所載之規定，而分別為「處罰主文」欄所載之裁罰。
二、聲明異議意旨略以：警察所提出之採證照片並無法證明伊有
    違規左轉，且照片上日期亦與舉發日期不符。再者，伊於違
    規當日確實沒看見警察攔停，並無不服稽查逃逸之行為，爰
    依法聲明異議。
三、按汽車駕駛人轉彎時，不依標誌、標線、號誌指示行駛者，
    處新臺幣（下同）600元以上1800元以下罰鍰，並記違規點
    數1點；汽車駕駛人，駕駛汽車有違反本條例之行為，經交
    通勤務警察或依法令執行交通稽查任務人員制止時，不聽制
    止或拒絕停車接受稽查而逃逸者，除按各該條規定處罰外，
    處3000元以上6000元以下罰鍰，並記違規點數1 點，道路交
    通管理處罰條例第48條第1 項第2 款、第60條第1 項、第63
    條第1 項分別定有明文。
四、經查：
(一)、異議人固以採證照片上所載日期與其被舉發違規日期不符，
    是不能證明其被舉發違規當日有違規行為等詞置辯，惟訊據
    證人即本件舉發人即查獲員警蔡旻桓結證稱：伊確於100 年
    7 月18日以隨身錄影機連續拍攝異議人違規，惟因伊對該攝
    影機的功能尚未熟悉，才發生照片日期與當天日期不符之情
    形等語（見本院訊問筆錄第4 頁），一般隨身錄影機畫面所
    顯示時間，係由設定而來，確實有可能人為操作，以致與實
    際日期有所差異，證人上開證述並未悖於常理，自可採信，
    從而前開隨身錄影機所錄得之採證光碟及所翻拍之採證照片
    ，自可作為本件交通違規事件之證據，是異議人以此作為抗
    辯，洵不足採。
(二)、證人蔡旻桓復結證稱：當時伊發現有乙輛車牌7H-3586 號自
    用小客車沿金馬路南下內側車道行駛，行至金馬路與建國北
    路之交岔路口時，竟未等待金馬路左轉號誌亮起而違規左轉
    ，伊隨即吹哨示意該車停車受檢，伊步行至慢車道與快車道
    間，並站在該車輛前方，並指揮該車輛停車，伊稍微後退，
    要讓該車輛路邊停車時，未料該車輛竟加速逃逸，伊有看到
    該車輛車牌，並在錄音檔中複誦車牌號碼，且有看到該違規
    左轉車輛之駕駛人，而該駕駛人即本件異議人等語（見本院
    訊問筆錄第2 、3 頁）。又觀諸證人蔡旻桓於攔檢時所拍攝
    照片所示，該逃逸車輛之車牌號碼為7H-3586 號，即本件系
    爭車輛之車牌，足徵證人上開所述並非虛構，應可採信。
(三)、依交通部公路總局第二區養護工程處彰化工務段100 年10月
    3 日二工彰字第1000009224號函所示，金馬路與建國北路口
    號誌共分為四個時相，於上午6 時至下午3 時30分許止，第
    一時相為「金馬路南北雙向行駛」，綠燈時間為98秒；第二
    時相為「金馬路上車輛可往南直行或左轉行駛建國北路」與
    「建國北路可右轉金馬路北上車道」，綠燈25秒，黃燈3 秒
    ，紅燈2 秒；第三時相為「機慢車2 段式左轉建國北路」之
    專用時相，綠燈15秒，黃燈3 秒及紅燈2 秒；第四時相為「
    金馬路北上車道車輛可右轉行駛建國北路」與「建國北路左
    轉行駛金馬路」，綠燈35秒，黃燈3 秒，紅燈2 秒，此有交
    通部公路總局第二區養護工程處彰化工務段100 年10月3 日
    二工彰字第1000009224號函在卷可按，復經本院勘驗前開採
    證光碟，結果為：因角度問題無法得知舉發違規時金馬路與
    建國北路口之號誌情形，故本件從15時24分40秒開始勘驗，
    當時金馬路南北雙向皆可直行，而於15時25分03秒停在金馬
    路南下內側車輛開始左轉行駛建國北路，並於15時25分28秒
    停止左轉，可以判斷當時左轉號誌秒數為25秒。15時26分27
    秒金馬路南北雙向復可直行，15時28分15秒停在金馬路南下
    內側車輛開始左轉行駛建國北路，並於15時28分40秒已陸續
    左轉完畢，又於15時28分48秒金馬路南下內側車又有乙輛車
    左轉建國北路等情（見本院訊問筆錄第3 頁），如前所述該
    交岔路口左轉號誌秒數為25秒，且依前揭交通部公路總局第
    二區養護工程處彰化工務段函所示之第二時相左轉秒數僅25
    秒相同，與本件勘驗結果相同，故該交岔路口左轉時間為15
    時28分15秒起至15時28分40秒止，足見於15時28分48秒在金
    馬路南下內側車道左轉建國北路之車輛應可認定違規左轉，
    又依證人蔡旻桓前所述，該違規左轉車輛即本件異議人所駕
    駛，且執行職務之員警蔡旻桓指示靠停時，卻又加油疾駛離
    去，足徵異議人確有違規左轉且經警攔停拒絕停車而逃逸之
    情事。綜上，異議人既有如附表編號1 、2 「違規內容」欄
    所示之違規事實，從而，原處分機關為如附表編號1 、2 「
    裁罰內容」欄所示之裁處即無不當，異議人所為異議均無理
    由，自應均予駁回。
五、據上論斷，應依道路交通管理處罰條例第87條第2 項，道路
    交通事件處理辦法第18條，裁定如主文。
中    華    民    國    100     年    10    月   31   日
                      交通法庭      法  官  鮑慧忠
以上正本證明與原本無異。
如不服本裁定，應於裁定送達後五日內向本院提出抗告狀(須附
抗告狀繕本 )。
中    華    民    國    10    年    10    月    31    日
                                    書記官  林子惠
附表：
┌──┬────┬────┬────┬────┬────┬────┬──────┐
│編號│裁決書日│本院案號│違規時間│違規地點│舉發違規│處罰主文│舉發違反法條│
│    │期及號碼│        │        │        │事實    │        │            │
├──┼────┼────┼────┼────┼────┼────┼──────┤
│1   │100年8月│100年度 │100年7月│彰化縣彰│不依標誌│罰鍰新臺│道路交通管理│
│    │18日彰監│交聲字第│18日15時│化市金馬│、標線號│幣600元 │處罰條例第48│
│    │四字第裁│1165號  │28分48秒│路與建國│誌指示行│，並記違│條第1項第2款│
│    │64-I4100│        │（裁決書│北路口  │駛      │規點數1 │、第63條第1 │
│    │00233號 │        │誤載為25│        │        │點      │項          │
│    │        │        │分）    │        │        │        │            │
├──┼────┼────┼────┼────┼────┼────┼──────┤
│2   │100年8月│100年度 │100年7月│彰化縣彰│違反處罰│罰鍰新臺│道路交通管理│
│    │18日彰監│交聲字第│18日15時│化市金馬│條例之行│幣3000元│處罰條例第60│
│    │四字第裁│1169號  │28分52秒│路與建國│為，拒絕│，並記違│條第1 項、第│
│    │64-I4100│        │許（裁決│北路口  │停車接受│規點數1 │63條第1 項  │
│    │00234號 │        │書誤載為│        │稽查而逃│點      │            │
│    │        │        │25分 ） │        │逸      │        │            │
│    │        │        │        │        │        │        │            │
└──┴────┴────┴────┴────┴────┴────┴──────┘